【裁判字號】    99,訴,26
【裁判日期】    990831
【裁判案由】    分割共有物
【裁判全文】
臺灣桃園地方法院民事判決                99年度訴字第26號
原      告  游象旺
訴訟代理人  簡長輝律師
被      告  游士賢
訴訟代理人  游輝慶
被      告  永月霞
            陳樟
            陳游月
            陳淼山
            陳慶兆
            陳金井
            陳世陽
            陳邱梅
            陳武陵
            陳武義
            陳彩玉
上四人共同  陳鼎正律師
訴訟代理人
上列當事人間分割共有物事件，本院於民國99年8 月6 日言詞辯
論終結，判決如下：
    主      文
兩造共有坐落桃園縣龜山鄉○路○段○路坑小段二四二、二四三
、二四四、二四五，及二四六地號土地，面積共為八三一七平方
公尺土地，准予合併以原物分割。分割方法為：如附圖所示編號
A1、A2、A3、A4、A5、A6、A7部分面積為五八八平方公尺之土地
，分歸原告、被告游士賢、被告永月霞、被告陳樟、被告陳游月
、被告陳淼山、被告陳慶兆、被告陳世陽取得，並按附表二所示
之應有部分比例保持共有；如附圖所示編號B1、B2、C1、C2、D1
、D2、E1、E2、E3部分面積為二○八○平方公尺之土地，分歸被
告陳邱梅、被告陳武陵、被告陳武義、被告陳彩玉取得，並按應
有部分各四分之一之比例保持共有；如附圖所示編號F 、F1、G
、G1、H 、H1部分面積為六二一平方公尺之土地，分歸原告、被
告游士賢、被告永月霞取得，並按附表三所示之應有部分比例保
持共有；如附圖所示編號I 、I1部分面積為六二○平方公尺之土
地，分歸被告陳淼山取得，並單獨所有；如附圖所示編號J 部分
面積為六二○平方公尺之土地，分歸被告陳慶兆取得，並單獨所
有；如附圖所示編號K 、L 、L1部分面積為一八六二平方公尺之
土地，分歸被告陳樟、被告陳游月取得，並按附表四所示之應有
部分比例保持共有；如附圖所示編號M 部分面積為一三○七平方
公尺之土地，分歸被告陳世陽取得，並單獨所有；如附圖所示編
號N 部分面積為六一九平方公尺之土地，分歸被告陳金井取得，
並單獨所有。
訴訟費用由兩造依附表五所示之比例負擔。
    事實及理由
一、本件被告陳游月、陳淼山、陳金井經合法通知，無正當理由
    未於言詞辯論期日到場，核無民事訴訟法第386 條各款所列
    情形，爰依原告聲請，由其一造辯論而為判決。
二、原告主張：
  (一)坐落桃園縣龜山鄉○路○段○路坑小段242 地號土地（下稱
    系爭242 土地）為原告與被告陳淼山、陳慶兆、永月霞、陳
    邱梅、陳武陵、陳武義、陳彩玉、陳游月、陳世陽所共有；
    與系爭242 土地相鄰之同小段243 地號土地（下稱系爭243
    土地）為原告與被告陳樟、陳淼山、陳慶兆、永月霞、陳邱
    梅、陳武義、陳彩玉、陳金井所共有；與系爭242 土地相鄰
    之同小段244 地號土地（下稱系爭244 土地）為原告與被告
    陳璋、陳淼山、陳慶兆、陳邱梅、陳武陵、陳武義、陳彩玉
    、陳金井所共有；與系爭242 土地相鄰之同小段245 地號土
    地（下稱系爭245 土地）為原告與被告陳璋、陳淼山、陳慶
    兆、陳邱梅、陳武陵、陳武義、陳彩玉、游士賢、陳金井所
    共有；與系爭245 土地相鄰之同小段246 地號土地（下稱系
    爭246 土地）為原告與被告陳璋、陳淼山、陳慶兆、陳邱梅
    、陳武陵、陳武義、陳彩玉、陳金井、陳世陽所共有，各人
    之應有部分則如附表一所示。而系爭土地並無不能分割之情
    事，因兩造無法協議分割，原告就系爭242 、243 、244 、
    245 、246 土地均具應有部分，且經上開各地號土地應有部
    分過半數之共有人之同意請求合併分割，有其等出具之同意
    書可稽，爰依民法第823 條第1 項、第824 條規定請求裁判
    分割。且系爭土地上並無任何兩造所種植之農作物或興建之
    地上物，亦無任何共有人使用系爭土地，惟為使各筆分割後
    之土地得對外通行，應預留寬3 米之通道（如附圖編號A 部
    分所示），使分割後之各筆土地均得面臨該通道，不致於形
    成袋地，而除附圖編號B 、N 之土地前，無須預留道路即可
    對外使用A 部分道路通行，A 部分之通道則由分得F 、G 、
    H 、I 、J 、K 、L 、M 部分之共有人按持分比例分攤及共
    有，並無償提供予分得編號B 、C 、D 、E 、N 部分土地之
    共有人對外通行使用。為此，請求鈞院本於公平原則並考量
    系爭土地之經濟效益，依各共有人之利益予以分割如聲明所
    示。另被告陳彩玉為系爭5 筆土地之共有人，被告陳邱梅就
    被告陳彩玉之應有部分有抵押權，其抵押權應移存於被告陳
    彩玉所分得之部分等語。
  (二)並聲明：
    1.土地複丈成果圖編號A1、A2、A3、A4、A5、A6、A7部分土
      地，面積共588 平方公尺，分歸原告、被告游士賢、永月
      霞、陳樟、陳游月、陳淼山、陳慶兆、陳世陽按應有部分
      比例保持共有。【共有應有部分比例如附表二所示：原告
      （460/6755）、游士賢（84/6755 ）、永月霞（290/6755
      ）、陳樟（809/6755）、陳游月（1691/67555）、陳淼山
      （833/6755）、陳慶兆（833/6755）、陳世陽（1755/675
      5 ）】。
    2.土地複丈成果圖編號B1、B2、C1、C2、D1、D2、E1、E2、
      E3部分土地，面積2,080 平方公尺，分歸被告陳邱梅、陳
      武陵、陳武義、陳彩玉按應有部分比例各4 分之1 保持共
      有。
    3.土地複丈成果圖編號F 、F1、G 、G1、H 、H1部分土地，
      面積共621 平方公尺，分歸原告、被告游士賢、永月霞按
      應有部分比例保持共有。【共有應有部分如附表三所示：
      原告（460/834 ）、被告游士賢（84/834）、被告永月霞
      （290/834 ）】。
    4.土地複丈成果圖編號I 、I1部分土地，面積共620 平方公
      尺，分歸被告陳淼山單獨所有。
    5.土地複丈成果圖編號J 部分土地，面積620 平方公尺，分
      歸被告陳慶兆單獨所有。
    6.土地複丈成果圖編號K 、L 、L1部分土地，面積共1,862
      平方公尺，分歸被告陳樟、陳游月按應有部分比例保持共
      有。【共有應有部分如附表四所示：被告陳樟（809/2500
      ）、被告陳游月（1691/2500 ）】。
    7.土地複丈成果圖編號M 部分土地，面積1,307 平方公尺，
      分歸被告陳世陽單獨所有。
    8.土地複丈成果圖編號N 部分土地，面積619 平方公尺，分
      歸被告陳金井單獨所有。
    9.被告陳邱梅就被告陳彩玉之應有部分之抵押權，移存於被
      告陳彩玉所分得之部分。
三、被告則以：
  (一)被告游士賢、永月霞、陳樟、陳慶兆、陳世陽部分：就本件
    分割方案並無意見。
  (二)被告陳邱梅、陳武陵、陳武義、陳彩玉部分：被告就BCDE部
    分保持共有，然被告分得之土地距離聯外道路較遠，地形亦
    較不平整，其餘共有人應提出補償。並聲明：駁回原告之訴
    。
  (三)被告陳游月、陳淼山、陳金井未於言詞辯論期日到場，亦未
    提出書狀作何聲明或陳述。
四、查原告主張：系爭242 土地為原告與被告陳淼山、陳慶兆、
    永月霞、陳邱梅、陳武陵、陳武義、陳彩玉、陳游月、陳世
    陽所共有；系爭243 土地為原告與被告陳樟、陳淼山、陳慶
    兆、永月霞、陳邱梅、陳武義、陳彩玉、陳金井所共有；系
    爭244 土地為原告與被告陳璋、陳淼山、陳慶兆、陳邱梅、
    陳武陵、陳武義、陳彩玉、陳金井所共有；系爭245 土地則
    為原告與被告陳璋、陳淼山、陳慶兆、陳邱梅、陳武陵、陳
    武義、陳彩玉、游士賢、陳金井所共有；系爭246 土地為原
    告與被告陳璋、陳淼山、陳慶兆、陳邱梅、陳武陵、陳武義
    、陳彩玉、陳金井、陳世陽所共有；而各共有人應有部分則
    如附表一所示。而系爭243 、244 、245 、246 土地均與系
    爭242 土地相鄰，兩造未訂有不分割之協議或期限，且起訴
    前兩造無法協議分割，又原告就系爭242 、243 、244 、24
    5 、246 土地均具應有部分，且經上開各地號土地應有部分
    過半數之共有人之同意請求合併分割等事實，業據原告提出
    系爭土地登記謄本、地籍圖謄本、被告永月霞、陳樟、陳游
    月、陳慶兆、陳淼山、陳金井、陳世陽之同意書為證，並為
    被告所不爭，是原告上開主張堪信為真正。
五、按分割共有物應考慮公平原則、利益原則、經濟原則，此外
    共有人分得之地是否與外界有適宜之聯絡，是否會造成袋地
    情形，及社會利益等均應在考量之列；復依民法第824 條之
    規定，尚需注意：(一)消滅共有原則─除因該土地內部分土地
    之使用目的不能分割，或部分共有人仍願維持共有關係，應
    就該部分土地不予分割或該部分共有人成立新共有關係外，
    應將土地分配於各共有人單獨所有。(二)原物分配原則─法院
    對分割共有物之方法，固有自由裁量之權，惟仍須以適當之
    分割方法為限。(三)維持現狀原則─即應參酌實際使用情形，
    將分割後之土地及地上房屋分歸一人所有或數人共有，以免
    房地分離，(四)提高價值原則─土地之分割，應注意地形之完
    整，期能地盡其利。(五)質量均等原則─原物分配之結果，其
    數量雖與原應有部分相當，但其價額顯不相當時，得以金錢
    補償之（最高法院57年臺上字第2117號、63年臺上字第2680
    號判例意旨參照）。次按，共有物之分割，依共有人協議之
    方法行之。分割之方法不能協議決定，或於協議決定後因消
    滅時效完成經共有人拒絕履行者，法院得因任何共有人之請
    求，命為下列之分配：一、以原物分配於各共有人。但各共
    有人均受原物之分配顯有困難者，得將原物分配於部分共有
    人。二、原物分配顯有困難時，得變賣共有物，以價金分配
    於各共有人；或以原物之一部分分配於各共有人，他部分變
    賣，以價金分配於各共有人。以原物為分配時，如共有人中
    有未受分配，或不能按其應有部分受分配者，得以金錢補償
    之。以原物為分配時，因共有人之利益或其他必要情形，得
    就共有物之一部分仍維持共有。共有人相同之數不動產，除
    法令另有規定外，共有人得請求合併分割。共有人部分相同
    之相鄰數不動產，各該不動產均具應有部分之共有人，經各
    不動產應有部分過半數共有人之同意，得適用前項規定，請
    求合併分割。但法院認合併分割為不適當者，仍分別分割之
    。變賣共有物時，除買受人為共有人外，共有人有依相同條
    件優先承買之權，有二人以上願優先承買者，以抽籤定之。
    民法第824 條定有明文。
六、本件系爭242 至246 之5 筆土地地目為田或溜，均未編列使
    用分區，僅屬59年11月30日發布實施之「林口特定區計畫」
    保護區，然尚非依區域計畫法劃定為特定農業區、一般農業
    區、山坡地保育區及森林區之農牧用地，自非農業發展條例
    第3 條第11款所謂之「耕地」，從而，亦無該條例第16 條
    之耕地不得細分之限制，此有桃園縣政府府城行字第099031
    8934號函、桃園地政事務所以桃地登字第0990007333號函覆
    本院在卷可憑（見卷第205 、206 頁），另除被告陳彩玉之
    應有部分為被告陳秋梅設有抵押權外，系爭土地並無禁止合
    併、分割、移轉、設定他項權利之限制，惟被告陳秋梅之上
    開抵押權，得依民法第824 條之1 之規定，於分割後移存至
    被告陳彩玉所分得之土地部分，此容後再敘，故亦無不得分
    割之情形。簡言之，系爭土地並無法定不得分割之情事。從
    而，原告既經徵得各相鄰之系爭土地應有部分過半數之共有
    人同意，有該等共有人同意書可證，業如前述，則原告請求
    就系爭各土地合併分割，並以原物分配各共有人，自屬有據
    ，應予准許。本院參酌原告所主張之分割方案，對於該分割
    方案之審酌如下：
  (一)該方案能使兩造分割後分得土地大致保有形狀上之完整性，
    且無特別狹長不易利用之地形，有利日後兩造各自之經濟利
    用。
  (二)另原告主張就分割後之土地，以如主文第1 項所示之方式，
    由部分共有人各自保持共有，此乃顧及被告陳彩玉、陳邱梅
    、陳武陵、陳武義於99年8 月3 日民事答辯狀表示願於分割
    後以應有部分各4 分之1 方式保持共有之意願，亦未據其他
    被告反對，自堪認妥適。
  (三)依本院於99年4 月19日會同原告、部分被告及桃園縣桃園地
    政事務所人員至系爭土地現場履勘等情形，發現系爭土地上
    大致均為雜草與樹林，並無商家或民宅存於其中，現場仍有
    貨櫃屋及水泥圓柱等地上物，然據到場當事人稱分割後將移
    除等情，均為本院勘驗筆錄記載明確（見卷第15 5頁），並
    有原告提出現場照片在卷可稽（見卷第187 至194 頁）。從
    而，兩造當事人各別分得之部分，由北至南，尚並無土地交
    易價值上之明顯落差，以日後交易或經濟利用之觀點，該方
    案亦屬公允。
  (四)本件被告陳彩玉、陳邱梅、陳武陵、陳武義對於原告提出方
    案分割後取得編號BCDE部分之土地，並保持共有等節雖無意
    見，然主張因分得之土地距離聯外道路較遠，地形亦較不平
    整，應由其餘共有人提出金錢補償。惟查：
    1.由本院現場勘驗之結果及原告提出之現場照片以觀，雖系
      爭各土地地勢有由南至北整體緩升之情形，然編號BC DE
      之土地與其他部分相比，並無明顯地形較為不平整之情形
      。
    2.由原告之分割方案規劃使各筆分割後之土地得對外通行，
      而預留約寬3 米之通道即編號A 部分土地，使分割後之各
      筆土地均得面臨該通道，不致於形成袋地；而原告方案中
      ，提供A 部分道路之共有人則為原告及被告游士賢、永月
      霞、陳樟、陳游月、陳淼山、陳慶兆、陳世陽，渠等以其
      原各系爭土地中之應有部分，提供合計588 平方公尺之土
      地供作道路，此一方式，無非使原告及被告游士賢等8 人
      於分得F 、G 、H 、I 、J 、K 、L 、M 之面積減少，而
      被告陳彩玉、陳邱梅、陳武陵、陳武義所分得之B 、C 、
      D 、E 則不需提供應有部分土地以作為道路使用，仍得保
      有其原始之土地持分面積。縱有如被告陳彩玉等4 人主張
      因其分得部分距離聯外道路較為遙遠，而有經濟價值之落
      差之情，亦因上開其餘共有人以減少自己持分面積，提供
      作為道路之方式，實質上已對被告陳彩玉等4 人提供補償
      ，本院因認原告所提之原物分割方式已盡其公平，堪稱公
      允，而無須將金錢補償納入分割方案。
    3.另本件起訴前，各共有人實有以抽籤方式決定親戚間四大
      房之分得位置，而被告陳武陵則作為其中一房代表，抽得
      偏最北方之「甲部分」土地，此有原告提出之抽籤地籍圖
      謄本在卷可憑（見卷第195 頁）。雖被告陳彩玉、陳邱梅
      、陳武義否認該紙抽籤地籍圖謄本對其等之效力，惟由均
      有簽名於其上之被告陳樟、陳慶兆、陳世陽於本院審理時
      均陳稱「這是當時以抽籤決定之協調方案，諸人均表示對
      於抽籤結果不得異議，因留的路是大家共同留下的，協調
      時並未言及金錢補償之問題」等語（見卷第184 頁）可知
      ：上開抽籤方案儘管並未具有拘束所有共有人之效力，亦
      不拘束本院對於分割方式之判斷；然由各共有人當時均同
      意提出持分留作共同之聯外道路，而未談及金錢補償一事
      ，應認：本件原告所提之分割方案確實以該次抽籤結果為
      基礎，且當時各房均認並無金錢補償之必要，從而，原告
      所提分割方案，確已為其餘共有人認為公允。職是，本件
      被告陳彩玉再執分得位置較遠及地勢不平整等因素，主張
      應以金錢補償一事，即應認為並無可採。
七、按共有人自共有物分割之效力發生時起，取得分得部分之所
    有權；應有部分有抵押權或質權者，其權利不因共有物之分
    割而受影響。但有下列情形之一者，其權利移存於抵押人或
    出質人所分得之部分：一、權利人同意分割。二、權利人已
    參加共有物分割訴訟。三、權利人經共有人告知訴訟而未參
    加；前項但書情形，於以價金分配或以金錢補償者，準用第
    八百八十一條第一項、第二項或第八百九十九條第一項規定
    。民法第824 條之1 第1 、2 、3 項定有明文。又裁判分割
    共有物，屬形成判決，法院定共有物之分割方法，固應斟酌
    當事人之聲明、共有物之性質、經濟效用及全體共有人之利
    益等，而本其自由裁量權為公平合理之分配，但並不受當事
    人聲明、主張或分管約定之拘束（最高法院93年度台上字17
    97號判決要旨參照）。是裁判分割共有物祇要依據民法第82
    4 條規定為適當之分配，不受任何共有人主張之拘束；分割
    之結果為何，於法院未為判決前，究係原物、變價分割，或
    部分原物、部分變價分割，或原物分割搭配補償金與部分共
    有人等等之方式，本無定論。故所謂「其權利移存於抵押人
    所分得之部分」，亦將有種種不同之型態，方有民法第824
    條之1 第3 、4 、5 項之規定，對於不同型態之分割方式，
    將抵押權之移存方式及效果明文定之；況且，同條第2 項但
    書各款所規定之權利人即係抵押權人，不論係出於同意分割
    方法、參加訴訟、受共有人（含原、被告）告知訴訟，基本
    上僅為利害關係人、參加人、受告知訴訟人，尚非原、被告
    可比，其等雖得於訴訟程序中陳述並得為自己及被參加人或
    告知訴訟人為一定訴訟行為，惟並無當事人應受判決事項之
    聲明；尚且，於上開條文增訂前，參酌土地登記規則第107
    條規定：「分別共有土地，部分共有人就應有部分設定抵押
    權者，於辦理共有物分割登記時，該抵押權按原應有部分轉
    載於分割後各宗土地之上。但經先徵得抵押權人同意者，該
    抵押權僅轉載於原設定人分割後取得之土地上。」原來共有
    物分割（包含協議、裁判分割），關於抵押權移存於抵押人
    所分得部分，即得徵由抵押權人之同意後為之，與增訂條文
    所指「權利人同意分割」意旨約略相符，而上開土地登記規
    則，並無庸於裁判分割訴訟上為任何主張。綜上所述，關於
    抵押權移存於抵押人所分得部分，祇要符合民法第824 條之
    1 第2 項但書各款規定，應屬法律規定之法定效果，無庸當
    事人為任何聲明，縱有聲明，法院亦無庸於判決主文內諭知
    ，僅於判決理由中說明已足（臺灣高等法院暨所屬法院98年
    法律座談會民事類提案第十號研討意見可以參照）。揆諸上
    開說明，關於原告聲明第9 項主張：被告陳秋梅就被告陳彩
    玉系爭242 、243 、244 、245 、246 土地之應有部分之抵
    押權（此部分設定本金最高限額3,000 萬元之抵押權予被告
    陳邱梅乙節，有土地登記謄本附卷可參）應移存至被告陳彩
    玉受分配之土地之應有部分，查，被告陳邱梅係本件當事人
    ，並且以99年8 月3 日答辯狀表示同意其抵押權移存於抵押
    人即陳彩玉所分得之部分，故兩造於本件裁判分割確定後，
    向地政機關聲請分割登記時，依上開土地登記規則第107 條
    第1 項第1 、2 、3 款之規定，抵押權人陳秋梅之抵押權即
    僅轉載於抵押人即被告陳彩玉所分得之部分，是本件原告縱
    為上開聲明，法院亦無庸於判決主文內諭知，附此說明。
八、末按，分割共有物具有非訟事件性質，兩造就共有物分割方
    法不能達成協議時，固得起訴請求裁判分割，然兩造各自主
    張之分割方法，僅供法院參考，法院依民法第824 條命為適
    當之分配，乃斟酌何種分割方法較能增進共有物之經濟效益
    ，並兼顧兩造利益以為決定，不受任何共有人主張之拘束，
    亦不因何造起訴而有不同，故法院縱認原告請求分割共有物
    為有理由，依法決定分割，被告應訴並提出不同主張，促使
    法院就如何為適法分割形成積極心證，均為渠等按當時之訴
    訟程度為伸張或防衛權利所必要，如僅因法院准許原告分割
    共有物之請求或採納其分割方案，即命被告負擔全部訴訟費
    用，顯失公允；因此，本院酌量兩造均可因本件分割共有物
    而獲得之利益，故以兩造共有人應有部分比例負擔訴訟費用
    方不致失衡，從而，本件訴訟費用之負擔，應依兩造共有人
    應有部分比例，諭知訴訟費用之負擔如主文第3 項，即附表
    五所示。
九、據上論結，本件原告之訴為有理由，依民事訴訟法第80條之
    1 ，判決如主文。
中    華    民    國    99    年    8     月    31    日
                    民事第二庭  法  官  楊晴翔
以上正本係按原本作成。
如對本判決上訴，須於判決送達後20日內向本院提出上訴狀。如
委任律師提起上訴者，應一併繳納上訴審裁判費。
中    華    民    國    99    年    8     月    31    日
                                書記官  黃盈菁
┌───────────────────────────────────┐
│附表一：各合併分割土地原共有人及應有部分比例                          │
├──────┬─┬────┬─────┬──────┬────────┤
│桃園縣龜山鄉│地│土地面積│共有人    │應有部分    │備            註│
│舊路坑段    │  │        │          │            │                │
│舊路坑小段  │目│平方公尺│          │            │                │
├──────┼─┼────┼─────┼──────┼────────┤
│242 地號土地│田│5,626   │陳淼山    │12分之1     │陳邱梅就陳彩玉之│
│            │  │        │陳慶兆    │12分之1     │應有部分設有抵押│
│            │  │        │游象旺    │48分之2     │權。            │
│            │  │        │永月霞    │48分之2     │                │
│            │  │        │陳邱梅    │16分之1     │                │
│            │  │        │陳武陵    │16分之1     │                │
│            │  │        │陳武義    │16分之1     │                │
│            │  │        │陳彩玉    │16分之1     │                │
│            │  │        │陳世陽    │4分之1      │                │
│            │  │        │陳游月    │4分之1      │                │
├──────┼─┼────┼─────┼──────┼────────┤
│243 地號土地│田│155     │陳樟      │4分之1      │陳邱梅就陳彩玉之│
│            │  │        │陳淼山    │12分之1     │應有部分設有抵押│
│            │  │        │陳慶兆    │12分之1     │權。            │
│            │  │        │游象旺    │48分之2     │                │
│            │  │        │永月霞    │48分之2     │                │
│            │  │        │陳邱梅    │16分之1     │                │
│            │  │        │陳武陵    │16分之1     │                │
│            │  │        │陳武義    │16分之1     │                │
│            │  │        │陳彩玉    │16分之1     │                │
│            │  │        │陳金井    │4分之1      │                │
├──────┼─┼────┼─────┼──────┼────────┤
│244 地號土地│田│441     │陳樟      │4分之1      │陳邱梅就陳彩玉之│
│            │  │        │陳淼山    │12分之1     │應有部分設有抵押│
│            │  │        │陳慶兆    │12分之1     │權。            │
│            │  │        │游象旺    │12分之1     │                │
│            │  │        │陳邱梅    │16分之1     │                │
│            │  │        │陳武陵    │16分之1     │                │
│            │  │        │陳武義    │16分之1     │                │
│            │  │        │陳彩玉    │16分之1     │                │
│            │  │        │陳金井    │4分之1      │                │
├──────┼─┼────┼─────┼──────┼────────┤
│245 地號土地│溜│1,668   │陳樟      │4分之1      │陳邱梅就陳彩玉之│
│            │  │        │陳淼山    │12分之1     │應有部分設有抵押│
│            │  │        │陳慶兆    │12分之1     │權。            │
│            │  │        │游象旺    │24分之1     │                │
│            │  │        │陳邱梅    │16分之1     │                │
│            │  │        │陳武陵    │16分之1     │                │
│            │  │        │陳武義    │16分之1     │                │
│            │  │        │陳彩玉    │16分之1     │                │
│            │  │        │游士賢    │24分之1     │                │
│            │  │        │陳金井    │4分之1      │                │
├──────┼─┼────┼─────┼──────┼────────┤
│246 地號土地│田│427     │陳樟      │4分之1      │陳邱梅就陳彩玉之│
│            │  │        │陳淼山    │12分之1     │應有部分設有抵押│
│            │  │        │陳慶兆    │12分之1     │權。            │
│            │  │        │游象旺    │12分之1     │                │
│            │  │        │陳邱梅    │16分之1     │                │
│            │  │        │陳武陵    │16分之1     │                │
│            │  │        │陳武義    │16分之1     │                │
│            │  │        │陳彩玉    │16分之1     │                │
│            │  │        │陳金井    │8分之1      │                │
│            │  │        │陳世陽    │8分之1      │                │
├──────┴─┼────┴─────┴──────┴────────┤
│ 面  積  合  計 │8,317 平方公尺                                      │
└────────┴──────────────────────────┘
┌─────────────────────────────────────────────┐
│附表二：編號A1-7土地分得人應有部分比例                                                    │
├───┬────┬────┬────┬────┬─────┬────┬────┬─────┤
│姓名  │游象旺  │游士賢  │永月霞  │陳樟    │陳游月    │陳淼山  │陳慶兆  │陳世陽    │
│      │（原告）│        │        │        │          │        │        │          │
├───┼────┼────┼────┼────┼─────┼────┼────┼─────┤
│應有部│460/6755│84/6755 │290/6755│809/6755│1691/6755 │833/6755│833/6755│1755/6755 │
│分比例│        │        │        │        │          │        │        │          │
└───┴────┴────┴────┴────┴─────┴────┴────┴─────┘
┌──────────────────┐
│附表三：編號F 、F1、G 、G1、H 、H1土│
│        地分得人應有部分比例        │
├───┬────┬────┬────┤
│姓名  │游象旺  │游士賢  │永月霞  │
│      │（原告）│        │        │
├───┼────┼────┼────┤
│應有部│460/834 │84/834  │290/834 │
│分比例│        │        │        │
└───┴────┴────┴────┘
┌──────────────┐
│附表四：編號K 、L 、L1土地  │
│        分得人應有部分比例  │
├───┬────┬─────┤
│姓名  │陳樟    │陳游月    │
├───┼────┼─────┤
│應有部│809/2500│1691/2500 │
│分比例│        │          │
└───┴────┴─────┘
┌────────────┐
│附表五：訴訟費用之分擔（│
│        百分比）        │
├────┬───────┤
│原告    │五            │
├────┼───────┤
│陳樟    │八            │
├────┼───────┤
│陳淼山  │八            │
├────┼───────┤
│陳慶兆  │八            │
├────┼───────┤
│永月霞  │三            │
├────┼───────┤
│陳邱梅  │六            │
├────┼───────┤
│陳武陵  │六            │
├────┼───────┤
│陳武義  │六            │
├────┼───────┤
│陳彩玉  │六            │
├────┼───────┤
│陳游月  │十七          │
├────┼───────┤
│陳世陽  │十八          │
├────┼───────┤
│陳金井  │八            │
├────┼───────┤
│游士賢  │一            │
└────┴───────┘

司法院資訊處製作；財團法人民間司法改革基金會備份。
